【裁判字號】    92,易,523
【裁判日期】    920724
【裁判案由】    竊盜
【裁判全文】
臺灣臺北地方法院刑事判決                          九十二年度易字第五二三號
    公  訴  人  臺灣臺北地方法院檢察署檢察官
    被      告  乙○○
右列被告因竊盜案件，經檢察官提起公訴（九十二年度偵緝字第二七七號），本院判
決如左：
    主      文
乙○○竊盜，累犯，處有期徒刑陸月，如易科罰金，以參佰元折算壹日。
    事      實
一、乙○○前於民國九十年間因違反著作權法案件，經本院判處有期徒刑三月確定，
    於九十一年二月十八日易科罰金執行完畢，且因其所有之車牌號碼ＢＮ–四二六
    九號，引擎號碼Ａ四Ｔ四二一八九號三陽牌白色自用小客車，未按期驗車致車牌
    遭監理機關註銷，又因交通違規而經警攔查扣留車牌，卻不思依規定辦理，甫因
    侵占他人遺失之車牌二面供己懸掛上開車輛使用，經本院於九十一年三月十一日
    以九十一年度簡字第八一一號判處罰金銀元一千元確定，於尚未執行之際，猶不
    知悔改，竟意圖為自己不法之所有，於九十一年四月十六日，在臺北縣永和市○
    ○路○段二二九號後方空地，竊取（尚乏證據證明有使用足為兇器之工具）甲○
    ○所有停放於該處之車牌號碼六Ａ–八七六二號自小客車之車牌二面（嗣業經監
    理機關註銷在案），得手後即將該二面車牌懸掛於其所有已遭註銷車牌之前述車
    輛使用，嗣於九十一年八月十四日晚上十一時許，其駕駛前開自用小客車途經臺
    北縣中和市○○街四一九號前時，為警查獲，並扣得車牌號碼六Ａ–八七六二號
    車牌二面。
二、案經臺北縣政府警察局移送臺灣臺北地方法院檢察署檢察官偵查起訴。
    理      由
一、訊據被告乙○○矢口否認有右揭竊盜犯行，辯稱：該六Ａ–八七六二號車牌二面
    係伊於九十一年八月十日晚上九時許，在其
    獲，並非伊所竊得云云。惟查，車牌號碼號六Ａ–八七六二號自用小客車車牌二
    面，原係懸掛於被害人甲○○所有之自用小客車上，在臺北縣永和市○○路○段
    二二九號後方空地失竊，經甲○○於九十一年四月十六日上午七時三十五分許發
    覺後報警處理等情，業據被害人甲○○於警訊及偵查中指述綦詳，又車牌乃係監
    理機關管制之物，凡車輛行駛於道路時，均應依規定懸掛，縱車主有停駛等事由
    ，亦應將車牌交回監理機關，焉有人隨意棄置之理？有關此節，即見被告所言顯
    與常情有違，顯不可信。再者被告於偵查中初稱該二面車牌係其於臺北縣新店市
    ○○路某公車店牌座椅下撿到的（見臺灣板橋地方法院檢察署九十一年度偵字第
    一五三八○號偵查卷宗第二十二頁背面），嗣於本院審理中改稱係在其
    北市○○區○○路草叢裡拾獲（見本院九十二年七月八日審判筆錄），供詞閃爍
    ，亦難遽信。況且被告前於九十一年二月八日晚上八時五十分許，亦因拾獲被害
    人侯有長所有之車牌號碼ＯＤ–四一八五號車牌二面而懸掛於其所有之上開自用
    小客車上，在途經臺北市萬華區○○○路與長順街交岔路口時為警查獲之事實，
    經本院審理後以侵占遺失物罪判處罰金銀元一千元確定，有本院九十一年度簡字
    第八一一號判決在卷可參，可見被告顯然明知懸掛他人車輛之車牌使用事屬違法
    而故犯。甚至自被告前次因懸掛侯有長之車牌為警查獲後迄至本件被害人甲○○
    發覺車牌二面失竊而報警處理，時間上要屬相近，且被告居住之臺北縣新店市○
    ○路一一二號十一樓，又與失竊處所緊鄰，被告犯罪之動機與犯行相續連結且具
    地緣關係，至為灼然。此外，復有車輛竊盜、車牌失竊資料個別查詢報表–查詢
    車牌認可資料附卷可稽，又有車牌號碼六Ａ–八七六二號自用小客車車牌二面扣
    案可證，是被告上開所辯，顯係圖卸飾詞，殊無可採，罪證明確，犯行洵堪認定
    。
二、核被告所為，係犯刑法第三百二十條第一項之普通竊盜罪。查被告前曾於九十年
    間因違反著作權法案件，經本院判處有期徒刑三月確定，於九十一年二月十八日
    易科罰金執行完畢，此有臺灣高等法院被告全國前案紀錄表在卷可按，其於刑之
    執行完畢後五年之內，再犯本案之罪，係屬累犯，應依刑法第四十七條之規定加
    重其刑。爰審酌被告貪慾圖便，於前案經本院判刑後仍不思依規定申請牌照供行
    車使用，仍圖苟且偷盜，於上次犯罪後猶不知悔悟及本次犯罪後之態度等一切情
    狀，量處如主文所示之刑，並諭知易科罰金之折算標準，以示懲儆。至扣案之車
    牌號碼六Ａ–八七六二號自用小客車車牌二面，雖經監理機關依被害人甲○○之
    申請註銷後另核發新車牌懸掛使用，已據甲○○陳明在卷，然究非被告所有之物
    ，爰不併予宣告沒收，附此敘明。
三、臺灣臺北地方法院檢察署檢察官另以被告乙○○於九十一年九月十四日至二十一
    日下午三時二十分間之某時，竊取被害人邱皙毅停放在臺北縣新店市○○路三二
    號前空地處之車牌號碼ＡＥ–五二七五號之自用小客車之車牌二面，懸掛於自己
    所有之引擎號碼Ａ四Ｔ四二一八九號三陽牌白色自用小客車上行駛於道路，嗣於
    九十二年一月二十八日上午十一時二十六分許，在臺北縣新店市○○路○段處為
    警查獲，因認被告涉犯刑法第三百二十條第一項竊盜罪嫌等語，移送本院併案審
    理（九十二年度偵字第六四四二號）。然訊據被告乙○○矢口否認此部分犯行，
    且依全案卷證所示，被告乃因前開有罪部分為警查獲並將六Ａ–八七六二號車牌
    二面扣案後致其無車牌可用，始又另行起意竊取邱皙毅之ＡＥ–五二七五號車牌
    懸掛使用，二次犯行顯非基於同一概括犯意為之，此部分與前開有罪部分時間上
    固屬相近，但尚難逕認即有連續犯裁判上一罪關係，此併辦部分爰退還檢察官另
    行辦理，附此說明。
據上論斷，應依刑事訴訟法第二百九十九條第一項前段，刑法第三百二十條第一項、
第四十七條、第四十一條第一項前段，罰金罰緩提高標準條例第一條前段、第二條，
判決如主文。
本案經檢察官呂俊儒到庭執行職務
中      華      民      國    九十二    年      七      月    二十四    日
                                      臺灣臺北地方法院刑事第九庭
                                          法  官  張  江  澤
右正本證明與原本無異。
如不服本判決，應於判決送達後十日內，向本院提出上訴狀。
                                          書記官  陳  泰  寧
中      華      民      國    九十二    年      七      月    二十五    日
附錄本案論罪科刑法條全文：
刑法第三百二十條
意圖為自己或第三人不法之所有，而竊取他人之動產者，為竊盜罪，處五
年以下有期徒刑、拘役或五百元以下罰金。
意圖為自己或第三人不法之利益，而竊佔他人之不動產者，依前項之規定
處斷。
前二項之未遂犯罰之。


司法院資訊處製作；財團法人民間司法改革基金會備份。
